【裁判字號】    98,易,2882
【裁判日期】    981231
【裁判案由】    竊盜
【裁判全文】
臺灣臺北地方法院刑事判決              98年度易字第2882號
公  訴  人  臺灣臺北地方法院檢察署檢察官
被      告  乙○○
上列被告因竊盜案件，經檢察官提起公訴（98年度偵字第11194
號），本院判決如下：
    主  文
乙○○共同毀壞門扇竊盜，處有期徒刑捌月。
    事  實
一、乙○○與林德宗（經檢察官以98年度偵字第24371 號通緝中
    ）係男女朋友，於民國97年11月11日下午5 時許，共同騎乘
    乙○○所有車牌號碼LZ7-559 號重型機車至臺北市○○區○
    ○街一帶，徘徊探查附近住家情形後，發現臺北市○○區○
    ○街31巷25號3 樓之甲○○住處，無人在家，乃基於意圖為
    自己不法所有之犯意聯絡，由乙○○在屋外把風，林德宗則
    持不詳之人所有、疑似Ｔ字型鎖具強行插入3 樓大門第一道
    門鎖轉動開啟，再持不詳之人所有、疑似固定鉗類器具強行
    毀壞第二道木門喇叭鎖，開啟木門後（2 工具均未扣案，無
    證據證明為兇器，亦無證據證明為乙○○或林德宗所有），
    侵入其內竊取甲○○所有之白金再生寶石墜鍊1 條、金手鍊
    1 條、金戒指1 個、CD項鍊2 條、鋼筆2 支、皮包2 個、香
    水禮盒2 盒、化妝品盒1 個、耳環首飾盒1 個，新臺幣（下
    同）10,650元現金（包括100 元紙鈔100 張、50元銅板15個
    ），得手後共同騎乘機車逃逸。嗣甲○○發覺被竊而報警處
    理，經警調閱上址附近街道之監視器錄影畫面，始循車牌號
    碼查悉上情。
二、案經被害人甲○○訴由臺北市政府警察局大安分局移請臺灣
    臺北地方法院檢察署檢察官偵查起訴。
    理  由
一、證據能力之判斷：
    被告乙○○對於下列各項證據方法，均未爭執其證據能力，
    並同意作為證據（見本院卷第27頁、第50頁反面至第52頁）
    ，本院審酌其作成時之情況，認為並無不適當之情事，均得
    作為證據，合先敘明。
二、認定事實所憑之證據及理由：
    訊據被告乙○○矢口否認於前揭時、地與不詳男子共同騎乘
    機車竊盜之行為，辯稱：監視器錄影畫面中車牌號碼6Z7-55
    9 號雖係伊所有，但機車顏色、車型不對，伊機車是光陽廠
    牌、EASY 100型號、銀白色，該車都是林德宗騎乘使用，林
    德宗告知伊機車丟在臺北縣中和市○○街，車牌遭竊云云（
    見本院卷第26頁反面）。惟查：
  (一)查甲○○上址住處於前揭時間遭竊之事實，業據甲○○於警
    詢時指述明確（見偵查卷第4 至5 頁），並經臺北市政府警
    察局大安分局警員到場勘查結果，竊嫌係持疑似Ｔ字型鎖具
    強行插入3 樓大門第一道門鎖轉動開啟，再持固定鉗類器具
    強行毀壞第二道木門喇叭鎖開啟，但現場未發現有效之指紋
    類或生物性跡證可供比對，有該局製作之刑案現場勘查報告
    、現場圖、現場勘查照片附卷可考（見偵查卷第61至73頁）
    ，再經警調取上址附近之監視器錄影畫面得知，竊嫌為1 男
    1 女，2 人騎乘車牌號碼LZ7-559 號號重型機車到場，在附
    近徘徊並在甲○○上址住處勘查後，由女子在門口把風，男
    子進入該屋內，數分鐘後，男子步出該屋，手持深色背包1
    個，交給女子，兩人挽手走至機車停放處，一同騎車離開現
    場等經過，有監視器錄影畫面翻拍照片附卷足憑（見偵查卷
    ），亦經甲○○指認該深色背包確其上班持用之背包無誤（
    見偵查卷第5 頁），應堪認定此1 男1 女即為下手行竊之人
    。
  (二)經查車牌號碼LZ7-559 號號重型機車之登記所有人係被告乙
    ○○，有車籍查詢基本資料附卷足證（見偵查卷43頁）；且
    經本院調取被告98年1 月間為警逮捕時所拍攝之檔案照片、
    林德宗於91年11月間為警逮捕時所拍攝之檔案照片（見本院
    卷第28、34頁），比對前揭監視器錄影畫面中之女子身材、
    髮長、五官輪廓（見偵查卷第34頁下方及第35頁照片）及男
    子之身材、五官輪廓、嘴型（見偵查卷第27頁上方照片），
    均極為相似。復依監視器錄影畫面中男、女挽手離開之動作
    觀察，2 人應非一般朋友關係，而被告、林德宗係男女朋友
    ，且曾共同於98年1 月1 日在臺北市○○街19巷15號2 樓行
    竊，經被告自白犯罪，本院以98年度易字第425 號刑事判決
    判處被告有期徒刑8 月確定，此有起訴書及臺灣高等法院被
    告前案紀錄表附卷足徵（見偵查卷第86至87頁、本院卷第65
    至66頁），為本院職務上已知之事實。是被告與林德宗於98
    年1 月1 日共同行竊地點，與本案竊盜地點相近，恰符竊盜
    犯之地域特性。
  (三)針對前揭不利證據，被告雖於警詢時辯稱：伊將機車停放在
    臺北縣中和市○○路○ 段133 巷2 號3 樓住處巷口，於97年
    1 月間發現失竊云云（見偵查卷第8 至9 頁），又於98年5
    月13日檢察官偵訊時改稱：伊機車都是林德宗在騎，在伊於
    98年4 月入所勒戒之前，林德宗透過朋友與伊聯絡，稱機車
    在保福路附近失竊云云（見偵查卷第58至59頁），於本院訊
    問時改稱：林德宗稱其將車丟在臺北縣中和市○○街云云（
    見本院卷第26頁反面），並提出其子林韋凱書信1 封記載：
    機車還在，車牌不見云云（見本院卷第40頁）；惟機車究係
    被告自己停放失竊或林德宗使用中失竊、在何處失竊、何時
    失竊、係機車失竊或車牌失竊，被告本身之供述前後不一，
    已難遽信。況被告固陳稱係林德宗告知伊機車失竊云云，卻
    提不出伊與林德宗之聯絡方式，辯詞自難採信為真。再者，
    被告於98年8 月19日檢察官偵訊時始辯稱：伊機車是光陽10
    0 CC銀色機車，與監視器錄影畫面中之機車樣式不同云云（
    見偵查卷第82頁），惟經本院當庭勘驗監視器錄影光碟得知
    ，男女竊犯所騎乘之機車雖難以辨別型號，但確係銀色（見
    本院卷第52頁），與被告所辯之機車顏色並無不同。況經本
    院勘驗被告警詢錄影光碟，經警翻閱提示卷附監視器錄影畫
    面翻拍照片，被告當場承認為其機車，並未爭執畫面中機車
    之顏色或樣式（見本院卷第51頁反面），被告於98年5 月13
    日經檢察官首次訊問時，亦未提出此疑問（見偵查卷第58至
    59頁），則被告事後改稱：機車還在、車牌失竊云云，實難
    採信。至於被告於98年4 月7 日因本案為警逮捕時雖係肩上
    短髮，並辯稱：只有身分證上照片是長髮，一直以來都是短
    髮云云（見偵查卷第58、82頁）。然觀諸本院被告98年1 月
    間為警逮捕時所拍攝之檔案照片，被告當時髮長已過肩約10
    公分（見本院卷第28頁），恰與監視器錄影畫面中女子之髮
    長相似，業如前述，則被告辯稱：一直都是短髮云云，核與
    事實不符，顯係飾詞卸責。
  (四)綜上，已足推認於前揭時、地共同行竊之1 男1 女應係被告
    與林德宗，被告針對前揭不利證據所提辯詞，俱與事實不符
    ，委無可採。從而，本案事證明確，被告與林德宗共同毀壞
    門鎖竊盜之犯行，洵堪認定，應予依法論罪科刑。
三、論罪科刑之依據：
    本案經臺北市政府警察局大安分局警員到場勘查結果，被告
    及林德宗應係持不詳工具強行插入第一道門鎖轉動、插入毀
    壞第二道喇叭鎖而侵入室內，既非附掛於門上之鎖，已構成
    門扇之一部，應認毀壞門扇之行為（最高法院83年度臺上字
    第3856號判決、74年度臺上字第243 號判決意旨參照）。故
    核被告所為，係犯刑法第321 條第1 項第2 款毀壞門扇竊盜
    罪。至於警方研判被告及林德宗毀壞門鎖所持疑似Ｔ字型鎖
    具、疑似固定鉗器具，均未扣案，客觀上是否足以危害人之
    生命、身體，亦無證據足可證明，故不以攜帶兇器毀壞安全
    設備竊盜罪相繩，併此說明。被告與林德宗就前揭竊盜犯行
    ，有犯意聯絡及行為分擔，為共同正犯。爰審酌被告與林德
    宗共同毀壞住家門鎖入內行竊，不思正途取財，造成甲○○
    受有財產上損害非輕；且被告一再飾詞卸責，毫無悔意等一
    切情狀，量處如主文所示之刑，以示懲儆。又警方研判被告
    及林德宗犯罪所用不詳之疑似Ｔ字型鎖具、疑似固定鉗器具
    ，均未扣案，亦無證據證明是否為被告或林德宗所有，爰不
    予宣告沒收。
據上論斷，應依刑事訴訟法第284 條之1 、第299 條第1 項前段
，刑法第28條、第321 條第1 項第2 款，判決如主文。
本案經檢察官葉芳秀到庭執行職務。
中    華    民    國    98    年    12    月    31    日
                  刑事第六庭  法  官  林晏如
上正本與原本無異。
如不服本判決，應於判決送達後10日內向本院提出上訴狀（應抄
附繕本）。告訴人或被害人如對於本判決不服者，應具備理由請
求檢察官上訴，其上訴期間之計算係以檢察官收受判決正本之日
期為準。
                              書記官  楊盈茹
中    華    民    國    99    年    1     月    5     日
附錄本案論罪科刑法條全文：
中華民國刑法第321條
犯竊盜罪而有左列情形之一者，處6 月以上、5 年以下有期徒刑
：
一、於夜間侵入住宅或有人居住之建築物、船艦或隱匿其內而犯
    之者。
二、毀越門扇、牆垣或其他安全設備而犯之者。
三、攜帶兇器而犯之者。
四、結夥三人以上而犯之者。
五、乘火災、水災或其他災害之際而犯之者。
六、在車站或埠頭而犯之者。
前項之未遂犯罰之。

司法院資訊處製作；財團法人民間司法改革基金會備份。
